【裁判字號】    99,消債更,77
【裁判日期】    991130
【裁判案由】    聲請更生程序
【裁判全文】
臺灣彰化地方法院民事裁定  99年度消債更字第77號
  聲  請  人
 （即債務人） 陳進宏
上列聲請人因消費者債務清理事件聲請更生，本院裁定如下：
    主      文
債務人陳進宏自中華民國99年11月30日下午04時起開始更生程序
。
命司法事務官進行本件更生程序。
    理      由
一、按債務人不能清償債務或有不能清償之虞者，得依本條例所
    定更生程序，清理其債務；債務人無擔保或無優先權之債務
    總額未逾1,200萬元者， 於法院裁定開始清算程序或宣告破
    產前，得向法院聲請更生；法院開始更生程序之裁定，應載
    明其年、月、日、時，並即時發生效力。又法院裁定開始更
    生或清算程序後，得命司法事務官進行更生或清算程序，必
    要時得選任律師、會計師或其他適當之自然人或法人一人為
    監督人或管理人，消費者債務清理條例第3條、第42條第1項
    、第45條第1項、第16條第1項分別定有明文。
二、本件聲請人主張：聲請人前與國泰世華商業銀行股份有限公
    司（下稱國泰世華銀行）等銀行訂定消費借貸、信用卡契約
    ，致積欠無擔保債務合計約新台幣（下同）1,382,669 元，
    而聲請人目前任職於歐悅國際股份有限公司彰化分公司，屬
    單純受領薪之之勞工，且債務總額未達1,200 萬元，又未受
    法院裁定開始清算程序或宣告破產，符合消費者債務清理條
    例（下稱消債條例）聲請更生之形式要件。而聲請人因無法
    清償債務，亦於民國98年間，與最大債權國泰世華銀行申請
    消債條例前置協商，經國泰世華銀行審查後，因考量另有兩
    筆銀行讓與非金融機構之債權共 703,000元無法一併納入，
    無法同時負擔國泰世華銀行提出之168期，利率1％，每月清
    償4,951元之方案及該二筆非金融機構之債權， 因而致協商
    不成立。聲請人月薪約為26,573元，遭債權人強制執行每月
    約7,000元後，僅餘19,573元， 然除聲請人本身之生活費用
    外，尚須負擔配偶及一名子女之扶養費用約20,456元，已明
    顯不足每月生活開，實已陷不能清償債務，爰聲請更生云云
    。
三、經查，聲請人前開主張，業據其提出財產及收入狀況說明書
    、債權人清冊、財團法人金融聯合徵信中心當事人綜合信用
    報告、前置協商不成立通知書、聲請人財產歸屬資料清單及
    97、98年度綜合所得稅各類所得資料清單、債務人所得及收
    入清單及薪資單、 歐悅國際股份有限公司99年10月5日歐人
    字第0991001號函暨所附員工薪資表、 生活必要支出清單、
    支出證明收據、家族系統表等為證，並有本院依職權函調之
    聲請人97年度綜合所得稅核定通知書、97年度綜合所得稅結
    算申報書、各類所得扣繳暨免扣繳憑單、聲請人及其配偶曾
    玫蘭及聲請人之子陳俊良各類所得清單、勞保局電子閘門查
    詢作業被保險人投資資料查詢、稅務電子閘門財產所得調件
    明細表等在卷可憑，經核並無不合。此外，又查無聲請人有
    消債條例第6條第3項、 第8條或第46條各款所定應駁回更生
    聲請之事由存在，是聲請人之聲請更生，即屬有據，應予准
    許，爰裁定如主文。
中    華    民    國    99    年    11    月    30    日
                  民事第二庭  法  官  邱月嬌
以上正本係照原本作成。
本件裁定不得抗告。
本件裁定已於99年11月30日下午4時公告。
中    華    民    國    99    年    11    月    30    日
                              書記官  林怡吟

司法院資訊處製作；財團法人民間司法改革基金會備份。
